【裁判字號】    92,訴,715
【裁判日期】    920414
【裁判案由】    搶奪等
【裁判全文】
臺灣板橋地方法院刑事判決                          九十二年度訴字第七一五號
    公  訴  人  臺灣板橋地方法院檢察署檢察官
    被      告  丁○○
右列被告因搶奪等案件，經檢察官提起公訴（九十二年度偵字第二四九九號），本院
判決如左：
    主  文
丁○○共同連續意圖為自己不法之所有，而搶奪他人之動產，累犯，處有期徒刑壹年
。鑰匙壹把沒收。
    事  實
一、丁○○於民國八十五年間因非法吸食安非他命、偽造文書、違反槍砲彈藥刀械管
    制條例，經判處有期徒刑八月、六月、六月確定，於八十九年三月十八日執行完
    畢，與綽號「阿沛」年籍不詳之成年男子共同基於意圖為自己不法所有之概括犯
    意聯絡，於九十二年一月十五日二十二時二十分許，在臺北縣三重市○○街一四
    八號前，由「阿沛」以其自備之鑰匙，下手竊取甲○○所有車牌號碼為ＣＧＴ─
    ８９２號機車一部得手。復於同日二十二時三十分許，在臺北縣三重市○○路○
    段四○六巷與永安北路口，由「阿沛」騎乘前開竊盜所得之機車後載丁○○之方
    式，由丁○○動手搶奪丙○○之皮包一只（內含ＮＯＫＩＡ３３１０型行動電話
    一具、ＭＯＴＯＲＯＬＡ  ＣＤ９２８型行動電話一具、新臺幣（下同）一百元
    、身分證一張、筆記本、化妝包）得手。復於同日二十三時四十分許，在臺北縣
    三重市○○路○段一四三之一號前，以同一方式搶奪乙○○所有之紙袋一只（內
    含牛仔褲三件、長袖Ｔ恤一件、現金二千三百元、機車駕照二張、行照一張、健
    保卡一張、身分證一張、ＮＯＫＩＡ８２５０型行動電話一具）得手。嗣經警於
    同年月十六日零時十五分在臺北縣三重市○○○路二八九號前，當場圍捕查獲。
二、案經甲○○、丙○○、乙○○訴由臺北縣政府警察局三重分局報告臺灣板橋地方
    法院檢察署檢察官偵查起訴。
    理  由
一、訊據被告丁○○固不否認搶奪罪行，惟堅詞否認有何竊盜犯行，辯稱：係阿沛竊
    盜得手後，自行騎乘該車找伊，伊不知悉係為贓車，而警訊中係為配合警察辦案
    才承認有偷車，因為之前警察說伊是現行犯打伊沒有關係，伊害怕警察打他，所
    以承認竊盜該車等語。經查：被告於警詢中供稱：「我於九十二年元月十五日二
    十二時二十分許夥同綽號『阿沛』之男子在三重市○○街一四八巷口，由綽號『
    阿沛』之男子使用自備之鑰匙竊取車號ＣＧＴ─８９２號機車」有警詢筆錄為憑
    （請見偵卷第五頁背面第七至八行），而當場查獲被告並製作筆錄之警員鄭小林
    到庭具結證稱：「（問：被告警訊筆錄是否本人製作的？《提示並告以要旨》）
    是的，當時是我查獲被告的，當時我在巡邏，我看到被害人在追被告他們，後來
    被告車子跌倒，當時我到場時，阿沛男子就把機車騎乘走了，被告則留在現場，
    筆錄中我有訊問被告機車何來的，當時被告筆錄中就有承認說他是跟阿沛一起去
    竊取的。（問：是否被告自己承認他跟阿沛去偷車的？《提示筆錄並告以要旨》
    是的，當時被告作筆錄當時，他是意識清楚的，我沒有對他作強暴脅迫，都是被
    告自由陳述的。（問：當時是否有跟被告說打被告是沒有事情的？）沒有，我也
    沒有要被告配合承認偷機車部分。」足見被告於警詢中之自白確實出於自由意識
    ，訊問之警員並無使用任何強暴、脅迫、強暴、脅迫、利誘、詐欺、疲勞訊問或
    其他不正之方法，且被告自白偷竊之情節，核與證人甲○○指述該車鑰匙孔有被
    挖大之痕跡大致相符，茍被告係不知情之人，何以知「阿沛」係以自備鑰匙開啟
    ，況告訴人甲○○起初不知曉機車遭竊亦未向警方報案，於被告為警查獲後，經
    警方通知始知係遭他人竊盜機車，則衡情無可能係被告遭警事後羅織成罪。再則
    ，該機車失竊時間與被告搶奪時間相距無幾，無可能「阿沛」竊盜後騎乘該車，
    再至被告住處與之謀議共同搶奪。又被告於檢察官第一次偵訊時亦供稱三件犯罪
    （竊盜一次、搶奪二次）均係與「阿沛」所為，對警方移送書並無意見等語（請
    見九十二年一月十六日之訊問筆錄，附於偵卷第三十頁背面第三行至第十行），
    是其所辯應係事後卸責之詞，無足採信。此外，復有告訴人丙○○、乙○○之證
    詞、臺北縣政府警察局贓物認領保管單一紙及臺北縣政府警察局三重分局厚德派
    出所贓物認領保管單二紙在卷可稽，被告犯行應堪認定。
二、核被告丁○○所為係犯刑法第三百二十條第一項之竊盜罪及第三百二十五條第一
    項之搶奪罪。被告與「阿沛」間有犯意聯絡及行為分擔，為共同正犯。被告前後
    二次搶奪犯行，時間緊接，所犯均係構成要件相同之罪，顯係基於概括犯意為之
    ，請依連續犯論處並加重其刑。而被告於偷竊機車後，旋即搶奪他人之動產，所
    犯二罪間，有方法結果之牽連關係，應從一重之搶奪罪論處，公訴人認應分論併
    罰，似有誤會，附此敘明。被告於八十五年間因非法吸食安非他命、偽造文書、
    違反槍砲彈藥管制刀械條例，分別經判處有期徒刑八月、六月、六月確定，於八
    十九年三月十八日執行完畢，有台灣高等法院被告全國前案紀錄表在卷可按，其
    於五年內再犯本件有期徒刑以上之罪，為累犯，應依刑法第四十七條遞加重其刑
    。爰審酌被告犯罪之動機、目的、手段，犯罪時所受之刺激及其品性、生活狀況
    、智識程度、犯罪所生之損害，及犯罪後態度等一切情狀，量處如主文所示之刑
    。又竊取ＣＧＴ─８９２號機車所用之鑰匙一把，係共犯「阿沛」所有供犯罪所
    用之物，雖未扣案，然未證明業已滅失，仍應依刑法第三十八條第一項第二款沒
    收之。
據上論斷，應依刑事訴訟法第二百九十九條第一項前段，刑法二十八條、第五十六條
、第三百二十條第一項、第三百二十五條第一項、第五十五條、第四十七條、第三十
八條第一項第二款，罰金罰鍰提高標準條例第一條前段，判決如主文。
本案經檢察官謝宗甫到庭執行職務
中      華      民      國      九十二      年      四      月  十四    日
                                  臺灣板橋地方法院刑事第五庭
                                          法  官 絲鈺雲
右正本證明與原本無異。
如不服本判決，應於判決送達後十日內，向本院提出上訴狀。
                                          書記官 許清秋
中      華      民      國      九十二      年      四      月十五    日
附錄本案所犯法條全文
中華民國刑法第三百二十條 （竊盜罪）
意圖為自己或第三人不法之所有，而竊取他人之動產者，為竊盜罪，處五年以下有期
徒刑、拘役或五百元以下罰金。
意圖為自己或第三人不法之利益，而竊佔他人之不動產者，依前項之規定處斷。
前二項之未遂犯罰之。
中華民國刑法第三百二十五條 （搶奪罪）
意圖為自己或第三人不法之所有，而搶奪他人之動產者，處六月以上五年以下有期徒
刑。
因而致人於死者，處無期徒刑或七年以上有期徒刑，致重傷者，處三年以上十年以下
有期徒刑。
第一項之未遂犯罰之。


司法院資訊處製作；財團法人民間司法改革基金會備份。
